Inventaris van het archief van de Nederlandse diplomatieke vertegenwoordiging in Slowakije, (1990) 1997-2013, (1990) 1997-2013 (1990)
Nationaal Archief, Den Haag
Nederlandse diplomatieke vertegenwoordiging in Slowakije (Bratislava)
BuZa / Ambassade Slowakije
1990-1990
merendeel 1997-2013
Z294
331 inventarisnummers; 7,60 meter
Normale geschreven, getypte en gedrukte documenten. Bevat tevens foto's, tekeningen en digitale dragers.
Nationaal Archief, Den Haag
Nederlandse ambassade in Bratislava, (1990) 1997-2013
Het archief bevat stukken ontvangen en opgemaakt door de Nederlandse ambassade in Slowakije te Bratislava over de periode 1997-2013. Het betreft stukken over de organisatie en taken van de ambassade op het gebied van consulaire, economische, culturele en politieke zaken.
Archiefvorming
Geschiedenis van de archiefvormer
Algemeen historisch kader
In 1989 rolden opstanden tegen de communistische regimes over Oost-Europa. In november van dat jaar organiseerden de Tsjechen en Slowaken gezamenlijk massale protesten tegen de communistische regering. Nog geen maand later stapten de communistische leiders op en werden vervangen door niet-communisten. In Slowakije werd de beweging Volk Tegen Geweld (VTG) opgericht waarin politieke dissidenten, intellectuelen en katholieken streefden naar een open en democratische samenleving.
De eerste vrije federale verkiezingen sinds 1946 werden in juni 1990 gehouden. De VTG won de verkiezingen in Slowakije en Havel werd gekozen als president van Tsjecho-Slowakije en Marián Calfa, een Slowaak, werd vice-president.
In Slowakije zelf werd de niet-communistische regering aanvankelijk geleid door Vladimir Meciar, een lid van de VTG, en in 1991 door Ján Carnugorský, de leider van de Christen Democratische Beweging. Een van de belangrijkste taken van de Tsjecho-Slowaakse regering zou worden het veranderen van de economie een gebaseerd op vrij ondernemerschap. Men begon met een massaal privatiseringsprogramma en probeerde buitenlandse investeerders aan te trekken.
Terwijl deze ontwikkelingen in gang waren raakte de verhouding tussen de twee republieken steeds geprikkelder. Slowakije had een verouderd, inefficiënt op de defensie georiënteerde industrie en de overgang naar een markteconomie ging hier gepaard met grote werkloosheid en economisch zeer moeilijke tijden. Tsjechië daarentegen was industrieel veel verder ontwikkeld en deze situatie leidde ertoe dat de Tsjechen en Slowaken verschillende visies op de toekomst hadden. Ook verschilden ze van mening hoe macht verdeeld moest worden tussen de federale regering en de deelregeringen van Tsjechië en Slowakije. Deze verschillende inzichten compliceerden het economische hervormingsproces en hielden een nieuwe federale grondwet tegen.
De resultaten van de verkiezingen in 1992 lieten precies zien hoe de verhoudingen op dat moment lagen. De liberale HZDS van de Slowaak Vladímir Meciar en de conservatieve Unie van Democratische Burgers (ODS), geleid door de Tsjech Václav Klaus werden de grootste partijen in het parlement, en beiden werden ze premier in hun eigen republiek. De meningsverschillen namen nog meer toe en al snel bleek dat geen enkele federale vorm beide partijen tevreden kon stellen. In juli 1992 verklaarde Slowakije zichzelf tot een soevereine staat, wat betekende dat alle Slowaakse wetten boven de federale wetten gesteld worden. In de herfst van dat jaar onderhandelden Meciar en Klaus over het opsplitsen van de federatie. In november besliste het federale parlement om het land per 31 december officieel te splitsen, ondanks peilingen die uitwezen dat de bevolking dit niet zo zag zitten. Januari 1993 was het zover: Tsjecho-Slowakije werd vervangen door twee onafhankelijke staten, Slowakije met de hoofdstad Bratislava en de Republiek Tsjechië met als hoofdstad Praag. Deze geruisloze deling wordt de “Fluwelen Revolutie” genoemd.
Onder Meciars leiderschap vertraagde het proces van privatisering in Slowakije. In februari 1993 werd Michal Kováctot president gekozen.
Ondertussen waren er ook nog grote problemen met de Hongaarse minderheid in Slowakije, die ijverden voor culturele autonomie en onderwijsvrijheid. In mei 1994 werd er een wet aangenomen waarin de etnische Hongaren hun originele naam konden laten registreren. Vroeger moesten de Hongaren hun naam veranderen in een Slavische vorm.
Ondanks felle kritiek van de regeringspartij SMK nam het parlement in juli 1999 de wet op de minderheidstalen aan, volgens welke minderheden hun moedertaal mogen gebruiken in contact met de overheid in plaatsen waar ze 20% van de bevolking uitmaken. Dit besluit betrof met name de Hongaarse minderheid.
Op 29 maart 2004 trad Slowakije toe tot de Noord-Atlantische Verdragsorganisatie (NAVO) en op 1 mei 2004 tot de Europese Unie (EU). De verrassende uitkomst van de op 3 en 17 april 2004 gehouden presidents-verkiezingen, waarin Ivan Gašparovictot tot president werd gekozen, werd door velen toegeschreven aan de steun van de sociaaldemocratische oppositiepartij SMER. In juli 2008 gaf de EU het groene licht aan Slowakije om per 1 januari 2009 de Euro in te voeren. In april 2009 werd Ivan Gašparovic herkozen als president. In juli 2010 werd Iveta Radicova premier van een centrumrechtse coalitie na verkiezingen in juni.
Sinds 2012 is Robert Fico regeringsleider.
Nederlandse ambassade in Bratislava
In deze inventaris zijn de archiefbescheiden opgenomen van de Nederlandse ambassade in Slowakije te Bratislava over de periode 1997-2013.
Vanaf medio 1997 worden de Nederlandse belangen in Slowakije behartigd door de Nederlandse ambassade te Bratislava. Daarvoor van 1993 tot 1997 was de Nederlandse ambassade in Tsjechië tevens geaccrediteerd voor Slowakije (zie verwante archieven).
Naast de Nederlandse ambassade is in Slowakije ook gevestigd:
Consulaat te Prešov
De namen van de chefs de poste van de ambassade in Slowakije staan hieronder opgenoemd. Achter de naam van elke chef de poste staat vermeld tot en met welk jaar deze de functie bekleedde.
Scheltema, H.G. (1997-1998)
Soeters, H.J.W. (1998-2002)
Stokvis, L.L. (2002-2006)
Swartbol, R. (2006-2009)
Bergsma, D. (2009-2013)
Rijssen, H.E.R. van (2013-)
Hieronder volgt een algemene beschrijving over de Nederlandse vertegenwoordigingen in het buitenland.
Taken ambassade
De werkzaamheden van de bilaterale posten kunnen verdeeld worden in politieke aangelegenheden, economische aangelegenheden, ontwikkelingssamenwerking, pers- en culturele aangelegenheden, consulaire aangelegenheden en algemene zaken. Hieronder volgt een weergave van de taken:
Politieke Zaken (PZ):
het volgen van de binnenlandse en buitenlandse politieke ontwikkelingen in het land van accreditatie; het rapporteren aan de Nederlandse regering omtrent de voor Nederland relevante ontwikkelingen, opdat die bij het formuleren van haar beleid daar rekening mee kan houden
het uitdragen van het Nederlandse politieke beleid
het behartigen van de belangen van andere landen; dit omvat de behartiging van de politieke belangen van Luxemburg.
Economische Zaken (EZ):
De economische werkzaamheden kunnen worden onderscheiden in macro-, meso- en micro-economische.
Macro-economisch:
het opstellen van algemene economische rapportages over macro-economische ontwikkelingen in het land van accreditatie, overheidsmaatregelen, monetaire kwesties, energievoorziening, milieuhygiëne, lucht- en scheepvaartaangelegenheden
het vergaren van handelspolitieke informatie en het leveren van inspanningen, met name daar waar de handel op beperkende maatregelen stuit
het toezenden van economisch-statistisch materiaal
het verstrekken van inlichtingen aan de overheid en het bedrijfsleven van het land van vestiging over economische ontwikkelingen en mogelijkheden tot economische samenwerking met Nederland
het uitdragen van het Nederlandse beleid op economisch terrein.
Meso-economisch:
het berichten over afzetmogelijkheden, ontwikkelingen in het bedrijfsleven, fusies, buitenlandse investeringen, concurrentie van derde landen
het geven van voorlichting over Nederlandse leveringsmogelijkheden van goederen en diensten
het doen van meldingen over ontwikkelingsprojecten en overheidsaanbestedingen
het aantrekken van industriële projecten voor Nederland door middel van voorlichting, bemiddeling, etc.
het berichten over economische missies die West-Europa bezoeken en hulp aan Nederlandse missies in het ambtsgebied
het berichten over beurzen en tentoonstellingen in het land van vestiging en hulp bij Nederlandse deelname aan beurzen.
Micro-economisch: Het ondersteunen en begeleiden van Nederlandse exporteurs in de vorm van:
handelsbemiddeling
voorlichting aan Nederlandse zakenlieden en introducties bij overheid en bedrijfsleven
bemiddeling bij handelsgeschillen.
Ontwikkelingssamenwerking (OS):
De werkzaamheden in het kader van ontwikkelingssamenwerking houden in:
het analyseren van het ontwikkelingsbeleid van het betrokken land
het nagaan van de plaats die Nederland in de samenwerking op dit gebied zou kunnen innemen
het vaststellen van doelgroepen waarop het samenwerkingsbeleid gericht kan zijn
het adviseren omtrent de aanvaardbaarheid en uitvoerbaarheid van individuele projecten
het voorbereiden, uitvoeren en evalueren van Kleine Ambassade Projecten (KAP)
het toezicht houden op en berichten over de voortgang van projecten
het begeleiden van uit te zenden deskundigen, huisvesting, financiering, hulp bij import van goederen
het bemiddelen bij de invoer van materieel voor hulpprojecten
het behandelen van financiële aspecten.
Consulaire Zaken (CZ):
Ten behoeve van Nederlanders:
Het zorg dragen voor de Nederlandse kolonie en Nederlandse toeristen in het buitenland. De meest voorkomende werkzaamheden hiervoor zijn:
het verstrekken, verlengen en wijzigen van reisdocumenten voor Nederlanders, alsmede diplomatieke, consulaire en dienstpaspoorten
het opmaken van legalisaties
het verstrekken van juridische adviezen
het leveren van bijstand bij het opstellen van notariële akten
het opmaken van akten van huwelijkstoestemming
het in bewaring nemen van holografische en geheime testamenten
het opmaken van volmachten
het registreren van opgemaakte akten in een repertorium
het opmaken van akten van de burgerlijke stand
het regelen van dienstplichtzaken
het zorgen voor repatriëring
het overbrengen van gerechtelijke stukken, het bijstaan van rogatoire commissies, het opmaken van legalisaties en het verrichten van andere juridische handelingen.
Ten behoeve van buitenlanders:
het verlenen van visa voor bezoeken aan Nederland korter dan drie maanden of het verstrekken van een ‘machtiging voorlopig verblijf’ bij een verblijf langer dan drie maanden
het doorzenden van asielverzoeken
het inlichten van buitenlandse autoriteiten over Nederland.
Pers- en culturele zaken (PCZ):
Het bevorderen en verbreiden van kennis van het leven en denken van het Nederlandse volk, zijn staatkundige, economische en sociale structuur, zijn cultuur en zijn historie, en over de beginselen en feitelijke gegevens die daarbij een rol spelen. De diplomatieke post heeft tot taak het ontwikkelen van activiteiten en het aankweken en onderhouden van relaties die de banden tussen beide landen kunnen verstevigen. Concreter betekent dit:
het medewerken aan de uitvoering van bilaterale afspraken en verdragen op cultureel en wetenschappelijk gebied
het deelnemen aan het internationale culturele verkeer
het profijt trekken uit multilaterale samenwerkingsvormen op dit gebied alsmede het uitdragen van Nederlandse standpunten
het onderhouden van contacten met de lokale pers teneinde publicaties over Nederland te stimuleren en waar nodig onjuiste voorlichting te corrigeren.
Algemene zaken (AZ)
De afdeling Algemene Zaken is belast met de ondersteunende, secundaire taken op een post, dat wil zeggen zaken met betrekking tot:
personeel
informatievoorziening, automatisering
organisatie
financieel beheer
archief
communicatie
huisvesting
vervoer.
Geschiedenis van het archiefbeheer
De archieven van de buitenlandse posten van het Ministerie van Buitenlandse Zaken (BZ) werden op de post zelf geordend en geselecteerd conform instructies, opgesteld door de centrale archiefafdeling op het departement en neergelegd in een archiefinstructiebundel. De archiefinstructiebundel heeft in de loop der jaren grotere en kleinere revisies ondergaan. De belangrijkste was de introductie van de archiefinstructiebundel 'Archiefzorg op de posten' in 1999. Deze archiefinstructie introduceerde een nieuwe primaire, hiërarchische ordening op trefwoord en verving de oude ordening op basis van de Archiefcode BZ, afgeleid van de Universele Decimale Code (UDC).
In 2014 is besloten om alle postenarchieven over de periode 1975-2013 te bewerken. Het zogenaamde archiefblok 'Postenarchieven' bestaat uit de volgende onderdelen:
Archiefbescheiden over de periode 1975-1984, code-archief
Archiefbescheiden over de periode 1985-1990, code-archief
Archiefbescheiden over de periode 1990-2013
Archiefbescheiden uit de periode voor 1975 zijn in een eerder stadium overgedragen aan het Nationaal Archief. Zie daarvoor 'Verwante archieven'.
De archiefbescheiden over de periode 1975-1984 zijn grotendeels rond 2005 overgebracht naar Nederland. Ook het archief over de periode 1985-1990 is later voor een belangrijk deel overgebracht naar Nederland. De archiefbescheiden over de periode vanaf 1990 zijn of worden voor aanvang van de archiefbewerking in zijn totaliteit overgebracht naar Nederland in het kader van actie 'Papier Hier'. Dit project is gericht op het afbouwen van de bestaande papieren archieven op departementen en posten. Met deze actie worden eveneens de nog niet naar Nederland overgebrachte dossiers uit de periode voor 1990 meegenomen.
De archieven zijn in beheer bij Doc-Direkt/Buitenlandse Zaken.
In 2014 is het archief van de Ambassade in Slowakije bewerkt door Doc-Direkt, locatie Winschoten.
De verwerving van het archief
Het archief is in 2014 door Ministerie van Buitenlandse Zaken overgebracht naar het Nationaal Archief, krachtens artikel 12 van de Archiefwet 1995
Inhoud en structuur van het archief
Inhoud
Het archief bevat stukken ontvangen en opgemaakt door de Nederlandse ambassade in Slowakije te Bratislava over de periode 1997-2013.
Het betreft stukken over de organisatie en taken van de ambassade op het gebied van consulaire, economische, culturele en politieke zaken.
Het archief bevat onder andere stukken over:
toetreding van Slowakije tot de Europese Unie (EU)
problematiek van de positie van Hongaarse minderheden in Slowakije
staatsbezoek van koningin Beatrix aan Slowakije van 21 - 23 mei 2007.
Selectie en vernietiging
De selectie heeft plaatsgevonden aan de hand van de volgende vastgestelde Basis Selectie Documenten (BSD's):
[045] Selectielijst voor de neerslag van de handelingen van de minister van Buitenlandse Zaken en de onder hem ressorterende actoren op het beleidsterrein Rijkshuisvesting over de periode vanaf 1945, 12 maart 2007/Nr. C/S&A/07/524 (Stcrt. 26 juli 2007, nr. 142)
[075] Selectielijst voor de neerslag van de handelingen van de minister van Buitenlandse Zaken en de onder hem ressorterende actoren op het beleidsterrein Formatiebeleid, arbeidsmarktbeleid en personeelsontwikkeling en mobiliteit over de periode 1945–, 11 september 2007/Nr. C/S&A/07/2237 (Stcrt. 12 oktober 2007, nr. 198)
[077] Selectielijst voor de neerslag van de handelingen van de minister van Buitenlandse Zaken en de onder hem ressorterende actoren op het beleidsterrein Personeelsinformatievoorziening en -administratie over de periode 1945–, 11 september 2007/C/S&A/07/2238 (Stcrt. 16 oktober 2007, nr. 200)
[143] selectielijst voor de neerslag van de handelingen van de minister van Buitenlandse Zaken en de onder hem ressorterende actoren op het beleidsterrein Organisatie van de Rijksoverheid over de periode 1945–1999, 5 juli 2005/Nr. C/S&A/05/1197 (Stcrt. 16 december 2005, nr. 245 / pag. 25). Rekening houdend met de actualisatie in de Stcrt. 14 juni 2007, nr. 112 / p. 10
[186] selectielijst voor de neerslag van de handelingen van de minister van Buitenlandse Zaken en de onder hem ressorterende actoren op het beleidsterrein Nederlands buitenlands beleid over de periode vanaf 1990’, 18 december 2013, NA/2013/12.299 (Stcrt. 31 december 2013, nr. 36667)
De archiefstukken die voor vernietiging in aanmerking kwamen, zijn na verkregen toestemming van het Ministerie van Buitenlandse Zaken, afgevoerd door Reisswolf Nederland BV en daar op de gebruikelijke wijze vernietigd.
Aanvullingen
Het is mogelijk dat in de toekomst alsnog dossiers worden nagezonden. Om die reden is het mogelijk dat er voor dit archief nog aanvullingen komen.
Ordening van het archief
Het archief is primair op rubriek geordend. De rubrieksindeling is gebaseerd op de in de archiefinstructiebundel 'Archiefzorg op de posten' van 1999 geïntroduceerde primaire, hiërarchische ordening met trefwoorden. Binnen de rubrieken zijn de dossiers zoveel mogelijk chronologisch geordend.
Dossiers oorspronkelijk geordend op basis van de Archiefcode BZ zijn, om een uniforme wijze van ordening te krijgen, overgezet naar de indeling op trefwoord. Dit was mogelijk, aangezien de overstap van een ordening op code naar die op trefwoord nagenoeg niets aan de bestaande dossiervorming veranderde. Daardoor was het mogelijk de oude code-ordening van een dossier om te zetten naar de nieuwe trefwoord-ordening.
Aanwijzingen voor de gebruiker
Openbaarheidsbeperkingen
Deels openbaar, deels beperkt openbaar (A), deels niet openbaar.
Materiële beperkingen
Het archief kent beperkingen voor het raadplegen van stukken als gevolg van slechte materiële staat
Andere toegang
Voor dit archief is geen andere toegang beschikbaar
Aanvraaginstructie
Openbare archiefstukken kunnen online worden aangevraagd en gereserveerd. U kunt dit ook via de terminals in de studiezaal van het Nationaal Archief doen. Om te kunnen reserveren dient u de volgende stappen te volgen:
U maakt een profiel aan op www.gahetna.nl, en logt vervolgens in
Via de archiefinventaris (alleen de beschrijvingen met rode nummers) selecteert u het gewenste archiefstuk door op de knop 'Reserveren' te klikken
In het volgende scherm geeft u aan op welke dag u het archiefstuk wilt inzien
Indien u zich bevindt in de studiezaal en een tafelnummer heeft ontvangen kunt u dit nummer vermelden. Als u geen tafelnummer heeft kunt u tafelnummer 777 laten staan
Vervolgens bevestigt u uw reservering door deze te versturen.
Verwant materiaal
Bewaarplaats van originelen
Niet van toepassing
Beschikbaarheid van kopieën
Inventarisnummers van dit archief zijn niet in kopievorm beschikbaar
Afgescheiden archiefmateriaal
Niet van toepassing
Verwante archieven
Inventaris van het archief van het Nederlandse Gezantschap, later de Ambassade in Tsjechoslowakije, 1955-1974, NA nr. 2.05.257
Inventaris van het archief van de Nederlandse diplomatieke vertegenwoordiging in Tsjechoslowakije/Tsjechië, (1956-) 1975-2013, NA nr. 2.05.382
Bijlagen
Geen bijlagen
Beschrijving van de series en archiefbestanddelen
- Algemene Zaken (AZ), A
  - Archief, A.1
    - Het opstellen van het Archiefplan van de ambassade Bratislava, 1999 - 2011; 1; omslag
    - Processen-verbaal en Verklaringen van vernietigingen, 1999 - 2012; 2; pak
    - Het rapporteren aan het ministerie over de status van het archiefbeheer op de posten, 2000 - 2009; 3; omslag
    - Overdracht van vertrouwelijke berichten en de overdracht van archiefbescheiden aan het ministerie, 2003 - 2013; 4; omslag
    - Archiefondersteuning vanuit de ambassade te Wenen, de ontwikkelingen op het gebied van het digitaal archiveren en voorlichting aan het ambassadepersoneel op het gebied van het archief en de bibliotheek, 2005 - 2013; 5; omslag
    - Het opstellen van het statusrapport 'Archiefzorg op de posten', 2006 - 2011; 6; omslag
    - Risico-analyse en de checklist met betrekking tot het archief en de documentaire informatievoorziening, 2007 - 2010; 7; omslag
  - Automatisering, A.2
    - Realisatie van het vervangen van de kantoorautomatisering in de vorm van het Project Pygmalion II, 2005; 8; omslag
    - Beheer en de inzet van MobiKeys voor de post Bratislava door middel van de inname, uitgifte, activering en levering van MobiKeys, 2009 - 2011; 9; omslag
  - Beveiliging, A.3
    - Beveiliging van de kanselarij, 1995 - 2008; 10-11; 1 pak en 1 omslag
      - 1995 - 2007, 10; pak
        Openbaarheid beperkt tot 01-01-2038
      - 2005 - 2008, 11; omslag
        Nota bene: Bevat DVD-R en CD-ROM, apart opgeborgen onder inventarisnummers 328 en 331
    - Beveiliging van consulaire waardedocumenten en randapparatuur, 1999 - 2000; 12; omslag
  - Consulaire vertegenwoordigingen, A.4
    - Het aanbieden van geloofsbrieven en het administratief verwerken van gegevens van de consulaire vertegenwoordiging en het onderhouden en beëindigen van de relatie met de Tsjechische ambassade in Praag in verband met de oprichting van de Slowaakse ambassade in Bratislava, 1993 - 1996; 13; omslag
    - Organisatorische aangelegenheden met betrekking tot de honorair consul te Presov, 2003 - 2009; 14; pak
    - Oprichting en opening van het consulaat te Presov en de benoeming van de honorair consul M. Murajda, 2005; 15; omslag
    - Jaarplannen en andere aangelegenheden inzake het consulaat te Presov, 2005 - 2009; 16; omslag
  - Financieel beheer, A.5
    - Processen-verbaal van overname en overdracht van kasmiddelen en tussentijdse controle en bevestiging van liquide middelen, 1994 - 2008; 17-19; 3 omslagen
      - 1994 - 1998, 17; omslag
      - 2002, 18; omslag
      - 2006 - 2008, 19; omslag
    - Het voeren van overleg met de ING-Bank te Bratislava inzake systemen ten behoeve van het regelen van bankzaken, 2002 - 2009; 20-21; 1 pak en 1 omslag
      - ING Electronic Banking 2002 - 2009, 20; pak
      - ING Online 2006 - 2009, 21; omslag
    - Processen-verbaal van overgave en overname van geldmiddelen en andere consulaire waardedocumenten, alsmede diverse documenten van overdracht, 2003 - 2004; 22; omslag
  - Gebouwen, A.6
    - Verbouwing van de kanselarij aan Frana Kala 5, 1993 - 2001; 23-34; 12 pakken
      - Algemeen 1993 - 1995, 23; pak
      - Algemeen 1996, 24; pak
      - Algemeen 1997 - 1999, 25; pak
      - Algemeen 1997 - 1998, 26; pak
      - Algemeen 1998, 27; pak
      - Bijlagen 1995 - 1996, 28; pak
      - Bijlagen 1996 - 1998, 29; pak
      - Bijlagen 1998, deel 1, 30; pak
      - Bijlagen 1998, deel 2, 31; pak
      - Bijlagen 1998, deel 3, 32; pak
      - Bijlage: verbouwing van de kelder 1998 - 2001, 33; pak
      - Bijlagen 1999, 34; pak
    - Verbouwing van de entreesluis van de kanselarij aan Frana Kala 5, 2010; 35; omslag
  - Organisatie, A.7
    - Oprichting van de ambassade in Bratislava, 1990 - 1997; 36; omslag
    - Organisatorische aangelegenheden van de ambassade, 1994 - 2006; 37-39; 2 pakken en 1 omslag
      - 1994 - 1996, 37; pak
      - 1997 - 1998, 38; pak
      - 2006, 39; omslag
    - Het voorbereiden en vaststellen van diverse jaarstukken, 1996 - 2010; 40-57; 4 pakken en 14 omslagen
      - Jaarplan en jaarverslag 1997 1996 - 1998, 40; pak
      - Jaarplan en jaarverslag 1998 1997 - 1999, 41; pak
      - Jaarplan 1999 1998 - 1999, 42; omslag
      - Uitvoeringsrapportage 1999 1998 - 1999, 43; omslag
      - Jaarverslag 1999 2000, 44; omslag
      - Jaarplan 2000 1999 - 2000, 45; omslag
      - Uitvoeringsrapportage 2000 2000, 46; omslag
      - Jaarverslag 2000 en Jaarplan 2001 2000 - 2001, 47; omslag
      - Jaarverslag 2001 en Jaarplan 2000 2000 - 2002, 48; pak
      - Jaarplan en uitvoeringsrapportage 2001 2000 - 2001, 49; omslag
      - Jaarplan en uitvoeringsrapportage 2002 2002, 50; omslag
      - Jaarverslag 2002 en Jaarplan 2003 2003, 51; pak
      - Jaarverslag 2003 en Jaarplan 2004 2003 - 2004, 52; omslag
      - Jaarverslag 2004 en Jaarplan 2005 2004 - 2005, 53; omslag
      - Jaarplan 2006 2005 - 2006, 54; omslag
      - Jaarplan en Uitvoeringsrapportage 2007 2006 - 2008, 55; omslag